台灣台中地方法院民事裁定　　　　 100年度消債更字第123號
聲請人　　　吳峻淵
即債務人　　　　　　　巷1之6.
相對人　　　台灣土地銀行股份有限公司
即債權人
法定代理人　蘇樂明
相對人　　　合作金庫商業銀行股份有限公司
即債權人
法定代理人　劉燈城
代　理　人　陳啟嘉
相對人　　　國泰世華商業銀行股份有限公司
即債權人
法定代理人　汪國華
相對人　　　三信商業銀行股份有限公司
即債權人
法定代理人　廖君澤
相對人　　　遠東國際商業銀行股份有限公司
即債權人
法定代理人　洪信德
相對人　　　玉山商業銀行股份有限公司
即債權人
法定代理人　曾國烈
代　理　人　蔡坤庭
相對人　　　台新國際商業銀行股份有限公司
即債權人
法定代理人　蔡榮棟
相對人　　　大眾商業銀行股份有限公司
即債權人
法定代理人　陳建平
相對人　　　日盛國際商業銀行股份有限公司
即債權人
法定代理人　黃錦瑭
相對人　　　中國信託商業銀行股份有限公司
即債權人
法定代理人　辜濂松
相對人　　　萬榮行銷股份有限公司
即債權人
法定代理人　呂清治
相對人　　　良京實業股份有限公司
即債權人
法定代理人　東章一
相對人　　　誠第一資產管理股份有限公司
即債權人
法定代理人　王裕南
上列當事人聲請消費者債務清理事件，本院裁定如下：
    主    文
債務人吳峻淵自中華民國100年12月14日16時起開始更生程序。
保全處分之聲請駁回。
    理    由
一、按債務人不能清償債務或有不能清償之虞，且無擔保或無優
    先權之債務總額未逾新臺幣1200萬元者，於法院裁定開始清
    算程序或宣告破產前，得向法院聲請更生；債務人與金融機
    構協商成立者，不得聲請更生或清算。但因不可歸責於己之
    事由，致履行顯有重大困難者，不在此限。本條例施行前，
    債務人依金融主管機關協調成立之中華民國銀行公會會員，
    辦理消費金融案件無擔保債務協商機制與金融機構成立之協
    商，準用前項之規定。又法院開始更生程序之裁定，應載明
    其年、月、日、時，並即時發生效力，消費者債務清理條例
    第3條、第42條第1項、第45條第1項、第151條第5、6項分別
    定有明文。
二、本件聲請人即債務人聲請意旨略以：債務人前曾於民國（下
    同）95年5月間與最大債權銀行三信商銀進行協商，三信商
    銀行提出120期0%，月付新台幣（下同）27,000元，債務人
    當時任職桃園中正機場地勤人員，每月薪資約40,000元，合
    除協商款後每月餘13,000元，因債務人於94年間與前妻離婚
    ，1名未成年子女由債務人獨力扶養，以致實際上每月薪資
    繳納協款後之餘額，已顯不足維繫債務人與未成年子女之基
    本開銷，故於繳納2期後因確實無力負擔而毀諾，實有不可
    歸責之情事。債務人之總債務達3,248,462元，以債務人目
    前每月收入扣除必要生活費用，已無力清償債務，爰請求准
    予裁定開始更生等語。
三、經查，聲請人即債務人非從事營業活動之人，所積欠債務未
    逾1200萬元，有債務人提出之財產收入狀況說明書、債權人
    清冊、財團法人金融聯合徵信中心當事人綜合信用報告-債
    務清理條例前置協商專用債權人清冊、財政部臺灣省中區國
    稅局97年、98年度綜合所得稅各類所得資料清單、財產歸屬
    資料清單為據；又債務人前曾依中華民國銀行公會會員辦理
    消費金融案件無擔保債務協商機制成立協商，每月應還款
    27,000元，惟聲請人主張其當時月入約40,000元，須獨力扶
    養1名未成年子女及負擔個人之生活必要費用，無法履行協
    商還款金額等情，亦據債務人提出戶籍謄本、生活必要支出
    清單、支出收據等附卷可稽。從而，債務人主張有不可歸責
    於己之事由，致履行協商方案有重大困難及其無法清償債務
    等語，尚堪採信。綜上，聲請人請求依消費者債務清理條例
    裁定准予更生，揆諸前揭規定，核無不合，應予准許，爰裁
    定如主文。
四、至於保全處分部分，因本件既經准予更生，則債權人非依更
    生程序不得行使權利，自無依保全處分再予限制之必要。從
    而，債務人請求保全處分，核無必要，應予駁回。
中    華    民    國   100    年    12    月    14    日
                        臺灣臺中地方法院民事庭
                              法  官  陳文爵
上為正本係照原本作成
本件不得抗告
本裁定已於100年12月14日下午4時公告。
中    華    民    國   100    年    12    月    14    日
                              書記官  洪加芳